【裁判字號】    95,簡上,94
【裁判日期】    950629
【裁判案由】    竊盜
【裁判全文】
臺灣臺北地方法院刑事判決              95年度簡上字第94號
上  訴  人  臺灣臺北地方法院檢察署檢察官
被      告  丁○○
上列上訴人因被告竊盜案件，不服本院九十五年度簡字第七九一
號，中華民國九十五年三月十五日第一審刑事簡易判決（聲請簡
易判決處刑書案號：臺灣臺北地方法院檢察署九十五年度速偵字
第七○號），提起上訴，及移送併案審理（臺灣高雄地方法院檢
察署九十五年度偵字第八六五二號、第八六五三號、臺灣臺北地
方法院檢察署九十五年度偵字第七八二八號），本院管轄第二審
之合議庭判決如下︰
    主      文
原判決撤銷。
丁○○連續竊盜，累犯，處有期徒刑陸月，如易科罰金，以佰
元折算壹日，扣案鑰匙壹支沒收。
    事      實
一、丁○○前因竊盜及業務過失傷害案件，分經臺灣高雄地方法
    院以八十九年度易字第二五四四號、八十九年度交易字第二
    三五號各判處有期徒刑一年、三月，嗣定應執行刑為有期徒
    刑一年二月，而於民國九十年七月三十一日縮刑期滿執行完
    畢。詎仍不知悔改，基於竊盜之概括犯意，連續為下列竊盜
    犯行：(一)於九十四年十月二十二日上午十一時二十分許，在
    高雄縣鳥松鄉○○村○○路一二三號財團法人長庚紀念醫院
    高雄分院醫學大樓一樓出院櫃臺十六號窗口，趁該院收費員
    丙○○離開座位處理事情之際，接續二次伸手進入櫃臺，竊
    取櫃臺內之硬幣合計新臺幣（以下同）四百九十四元，得手
    後旋逃離現場，嗣丙○○發現硬幣失竊，經調閱院內之監視
    器錄影畫面後，始知悉上情；(二)於九十四年十二月二十八日
    晚間十時三十分許，在高雄縣鳳山市○○路一一八號「省長
    寶座大樓」前，徒手竊取甲○○所有停放該處而未上鎖之自
    行車一部；(三)復於九十五年一月二十一日凌晨一時許，在臺
    北市中正區臺北火車站西三門之便利超商內，乘店員乙○○
    處理事情疏於注意之際，徒手竊取「金莎巧克力」一盒（價
    值一百二十九元），得手後離去該便利商店時，旋為乙○○
    發覺並自後追趕而報警查獲，並扣得前揭巧克力一盒；(四)又
    於九十五年四月四日清晨六時五十分許，在臺北市○○區○○路一段一三八號前，以其所有之自備鑰匙打開電門加以發
    動之方式，竊取戊○○所有而平日交由嚴永泰（併辦意旨書
    誤載為顏永泰）騎乘之車牌號碼LKV-205號重型機車，並於
    翌日（四月五日）凌晨二時許將該機車連同鑰匙借予友人謝
    周勇騎乘使用，嗣於同日清晨五時許，謝周勇騎乘該贓車為
    警盤查，即帶同警方前往臺北市○○區○○路與三水街口，
    並於五時二十分許經警查獲在該處飲食消費之丁○○。
二、案經內政部警政署鐵路警察局第一警務段報請臺灣臺北地方
    法院檢察署檢察官偵查後聲請以簡易判決處刑，暨高雄縣政
    府警察局仁武分局、鳳山分局分別報請臺灣高雄地方法院檢
    察署，及臺北市政府警察局萬華分局報請臺灣臺北地方檢察
    署移送併案審理。
    理      由
一、訊據被告丁○○對於上開竊盜犯行坦承不諱，核與被害人丙○○、甲○○、乙○○、嚴永泰指訴情節相符（見仁武分局
    警詢卷第七至八頁、鳳山分局警詢卷第三至四頁、臺北地檢
    署九十五年度速偵字第七○號卷第八至九頁、同署九十五年
    度偵字第七八二八號卷第十至十一頁），另據證人謝周勇證
    述綦詳（見偵字第七八二八號卷第十二至十四頁），並有卷
    附乙○○、嚴永泰出具之贓物認領保管單據各一紙、長庚醫
    院高雄分院監視器光碟、翻拍照片、勘驗筆錄、「省長寶座
    大樓」前監視器翻拍照片、車籍作業查詢資料、現場照片及
    扣案鑰匙一把可資佐憑，足見被告前開出於任意性之自白與
    事實相符。本件事證明確，被告前揭四次竊盜犯行均至為明
    確，自應依法論科。
二、按連續犯之成立，除主觀上須基於一個概括之犯意外，客觀
    上須先後數行為，逐次實施而具連續性，侵害數個同性質之
    法益，其每一前行為與次行為，依一般社會健全觀念，在時
    間差距上，可以分開，在刑法評價上，各具獨立性，每次行
    為皆可獨立成罪，構成同一之罪名，始足當之；如數行為於
    同時同地或密切接近之時地實施，侵害同一之法益，各行為
    之獨立性極為薄弱，依一般社會健全觀念，在時間差距上，
    難以強行分開，在刑法評價上，以視為數個舉動之接續施行
    ，合為包括之一行為予以評價，較為合理，則屬接續犯，而
    為包括之一罪（最高法院八十六年度臺上字第三二九五號判
    例意旨參照）；至於行為人之數犯行間，是否得以連續犯以
    一罪論之，除依行為人自述之主觀犯意判斷外，在客觀上仍
    應以各犯行之犯罪時間、手段，依經驗法則、論理法則判斷
    之（同院九十一年度臺上字第一○四三號判決意旨參見）。
    核被告前揭四次竊盜所為，均係犯刑法第三百二十條第一項
    之普通竊盜罪；其於九十四年十月二十二日上午十一時許接
    連二次伸手進入長庚醫院高雄分院結帳櫃臺內竊取現金之行
    為，係於密接之時地實施，其行為之獨立性薄弱，應論以接
    續犯之包括一罪為已足。而被告係於九十四年十月二十二日
    、同年十二月二十八日、九十五年一月二十一日、同年四月
    四日接連為前開四次竊盜犯行，各犯行之犯罪時間依序僅相
    隔約二月、二十餘日及二月餘，其所竊取之財物雖略有不同
    ，惟犯罪手法均係利用他人未能對於財物監督看管之機會，
    或被害人未及注意之際而徒手犯之，參以被告自承：「‧‧
    ‧我去長庚醫院櫃臺結帳，櫃臺小姐離開座位，我因為貪小
    便宜就伸手進去偷竊零錢」、「我回到鳳山，覺得沒有代步
    工具‧‧‧所以就想借用鄰居的自行車使用」、「在臺北火
    車站便利商店竊取巧克力也是因為一時貪小便宜，我買便當
    的錢有付，要離開時才去拿巧克力」、「因為我沒有交通工
    具，而且沒有錢購買機車，所以就偷竊作為代步工具」、「
    （為何又一再犯案？）因為我一時貪小便宜，我現在知道錯
    了」等語（見本院卷第二九頁反面、第三九頁）；足見被告
    係因不思正途、貪圖財物始屢次犯案，依一般社會經驗法則
    、論理法則判斷，顯然被告主觀上均係基於一個竊盜之概括
    犯意而為，自屬連續犯無訛，而應依刑法第五十六條之規定
    論以一罪，並加重其刑，尚不能以被告單方供稱「我都是臨
    時起意」、「先前都沒有計畫要偷」云云（見本院九十五年
    度易字第五五一號卷第十八頁），遽認本件非屬連續犯關係
    。是以檢察官雖僅就被告前開犯罪事實(三)之犯行提起公訴，
    惟依刑事訴訟法第二百六十七條規定，其起訴之效力自及於
    屬連續犯裁判上一罪關係之其他犯罪事實欄(一)、(二)、(四)所示
    竊盜犯行（即臺灣高雄地方法院檢察署九十五年度偵字第八
    六五二號、第八六五三號及臺灣臺北地方法院檢察署九十五
    年度偵字第七八二八號移送併案審理部分），本院自應一併
    予以審理。又被告前曾因竊盜及業務過失傷害案件，分經臺
    灣高雄地方法院以八十九年度易字第二五四四號、八十九年
    度交易字第二三五號各判處有期徒刑一年、三月，嗣定應執
    行刑為有期徒刑一年二月，而於九十年七月三十一日縮刑期
    滿執行完畢，有臺灣高等法院被告前案紀錄表在卷可稽，其
    受有期徒刑執行完畢後，五年內再犯本件有期徒刑以上之罪
    ，為累犯，應依刑法第四十七條規定加重其刑，並依法遞加
    之。
三、原審以被告罪證明確，予以論罪科刑，固非無見；惟原判決
    僅就前揭犯罪事實(二)部分之犯行予以認定，就屬連續犯關係
    之其餘裁判上一罪犯行未予審酌，尚有未洽。檢察官上訴意
    旨以原判決就其餘連續犯行未及斟酌審判，指摘原判決不當
    ，為有理由，自應由本院將原判決撤銷改判。爰審酌被告前
    有前科，素行不佳，雖其竊取財物之價值均非高昂，惟一再
    犯案，對於被害人及社會秩序之影響難謂輕微，然慮及其犯
    後坦承犯行、態度尚佳等一切情狀，量處如主文第二項所示
    之刑，並諭知易科罰金之折算標準。扣案之機車鑰匙一把，
    係被告所有供本件竊盜犯罪所用之物，業據其供明在卷（見
    本院卷第三八頁反面），爰依刑法第三十八條第一項第二款
    規定宣告沒收。
據上論斷，應依刑事訴訟法第四百五十五條之一第一項、第三項
、第三百六十九條第一項前段、第三百六十四條、第二百九十九
條第一項前段，刑法第五十六條、第三百二十條第一項、第四十
七條、第四十一條第一項前段、第三十八條第一項第二款，罰金
罰鍰提高標準條例第一條前段、第二條，判決如主文。
本案經檢察官黃美嘉到庭執行職務
中    華    民    國    95    年    6     月    29    日
                  刑事第十一庭  審判長法  官  劉方慈
                                      法  官  鍾淑慧
                                      法  官  林庚棟
以上正本證明與原本無異。
不得上訴。
                                      書記官  殷玉芬
中    華    民    國    95    年    7     月    3     日
附錄本案論罪科刑法條全文
中華民國刑法第三百二十條：
意圖為自己或第三人不法之所有，而竊取他人之動產者，為竊盜
罪，處五年以下有期徒刑、拘役或五百元以下罰金。
意圖為自己或第三人不法之利益，而竊佔他人之不動產者，依前
項之規定處斷。
前二項之未遂犯罰之。


司法院資訊處製作；財團法人民間司法改革基金會備份。
